---
title: "Enunciado Trabajo 1"
author: "Cristina Acosta Muñiz"
output:
  pdf_document: default
  html_document: default
---

```{r setup, include=FALSE}
knitr::opts_chunk$set(echo = TRUE)
```

# Enunciado Trabajo 1

Maria recibe una herencia de varias propiedades y algunas deudas. Recibe como propiedades un chalet valorado en 120.000 euros, un piso a pie de playa valorado en 150.000 euros pero le han dejado en herencia una cantidad de 200.000 euros. Entonces, María se plantea dos opciones: vender ambas propiedades y asi poder liquidar la deuda y ganar dinero o bien rechazar la herencia y perder ambas propiedades y asi no tiene porque pagar la deuda. Por lo tanto, María quiere saber cual es la mejor decisión en la que podria ganar mas dinero.


**Solución:**

1. Planteamiento:

- Un decisor.

- Modelo de beneficios (favorable)

- Alternativas:

  - d1: "Aceptar la herencia"
  
  - d2: "Rechazar la herencia"
  
- Estados de la naturaleza:

  - e1: Vender ambas propiedades
  
  - e2: Vender solamente el chalet
  
  - e3: Vender solamente el piso
  
  - e4: No vender ninguna propiedad
  
- Valoraciones (beneficio conseguido cada uno):

  - Alternativa d1:
  
    - $x_{1,1}$ = `r 120000 + 150000 - 200000`
        
    - $x_{1,2}$ = `r 120000 - 200000`
    
    - $x_{1,3}$ = `r 150000 - 200000`
    
    - $x_{1,4}$ = `r - 200000`
        
  - Alternativa d2:
  
    - $x_{2,1}$ = `r 0`
        
    - $x_{2,2}$ = `r 0`
    
    - $x_{2,3}$ = `r 0`
    
    - $x_{2,4}$ = `r 0`
    
```{r}
source("teoriadecision_funciones_incertidumbre.R",encoding="UTF-8")
```

    
```{r}
m <- crea.tablaX(c(7*10^4,-8*10^4,-5*10^4,-2*10^5,0,0,0,0),
                      numalternativas = 2,numestados = 4)
m
```

-   Método de Wald:

```{r}
sol_W <- criterio.Wald(m)
sol_W
```

La mejor alternativa según el criterio de Wald es la "d2", es decir, renunciar a la herencia.

-   Criterio Optimista:

```{r}
sol_O <- criterio.Optimista(m)
sol_O
```

Segun el criterio Optimista le mejor opcion es "d1", es decir, aceptar la herencia

-   Criterio Hurwicz:

```{r}
sol_H <- criterio.Hurwicz(m,favorable = T)
sol_H
```

```{r}
criterio.Hurwicz.General(m)
```

Segun el criterio Hurwicz, la opción es "d2", es decir, rechazar la herencia

```{r}
dibuja.criterio.Hurwicz(m)
```

-   Criterio Savage:

```{r}
sol_S <- criterio.Savage(m)
sol_S
```

Segun el criterio Savage, la opción es "d2", es decir, rechazar la herencia

-   Criterio LaPlace:

```{r}
sol_LP <- criterio.Laplace(m)
sol_LP
```

Segun el criterio LaPlace, la opción es "d2", es decir, rechazar la herencia

-   Criterio Punto ideal:

```{r}
sol_PI <-criterio.PuntoIdeal(m)
sol_PI
```

Segun el criterio Punto Ideal, la opción es "d2", es decir, rechazar la herencia

-   Todos los criterios:

```{r}
sol_T <- criterio.Todos(m,alfa = 0.5)
sol_T
```

Podemos ver que en la mayoria de criterios la mejor opcion es rechazar la herencia.

Ahora, vamos a aplicar la funcion que hemos creado para este trabajo.


```{r}
source("FuncionHurwiczEditada.R",encoding = "UTF-8")
```

```{r}
criterio.Hurwicz.General2(m)
```

