---
title: "Problema"
author: "Álvaro Blázquez"
date: "4/11/2021"
output: pdf_document
---

```{r setup, include=FALSE}
knitr::opts_chunk$set(echo = TRUE)
```

Enunciado:

Álvaro quiere saber a qué jugador fichar para su equipo del fantasy. Dispone de 3 opciones en el mercado de fichajes:

1) Un delantero, que promedia 10 puntos cuando su equipo gana, 5 puntos cuando empata y 2 cuando pierde.

2) Un centrocampista, que promedia 7 puntos cuando gana, 6 cuando empata y 4 cuando pierde.

3) Un defensa, que promedia 8 puntos cuando gana, 5 cuando empata y 3 cuando pierde.

Si quiere maximizar los puntos obtenidos por el fichaje, ¿qué opción es la mejor?

Planteamiento:

- Un decisor.

- Modelo de beneficios (favorable)

- Alternativas:

  - d1: "Fichar delantero"
  
  - d2: "Fichar centrocampista"
  
  - d3: "Fichar defensa"
  
- Estados de la naturaleza:

  - e1: Ganar
  
  - e2: Empatar
  
  - e3: Perder
  
- Valoraciones (puntos otorgados):

  - Alternativa d1:
  
    - $x_{1,1}$ = `r 10`
        
    - $x_{1,2}$ = `r 5`
    
    - $x_{1,3}$ = `r 2`
        
  - Alternativa d2:
  
    - $x_{2,1}$ = `r 7`
        
    - $x_{2,2}$ = `r 6`
    
    - $x_{2,3}$ = `r 4`
    
  - Alternativa d3:
  
    - $x_{3,1}$ = `r 8`
        
    - $x_{3,2}$ = `r 5`
    
    - $x_{3,3}$ = `r 3`
    
    
    
```{r}
source("teoriadecision_funciones_incertidumbre.R",encoding="UTF-8")
source("FuncionHurwiczEditada.R",encoding = "UTF-8")
```

```{r}
tabla <- crea.tablaX(c(10,5,2,7,6,4,8,5,3),
                      numalternativas = 3,numestados = 3)
```

-   Método de Wald:

```{r}
Wald <- criterio.Wald(tabla)
Wald
```

La mejor alternativa según el criterio de Wald es fichar un centrocampista.

-   Criterio Optimista:

```{r}
Opt <- criterio.Optimista(tabla)
Opt
```

Segun el criterio optimista le mejor opcion es fichar un delantero.

-   Criterio Hurwicz:

```{r}
Hur <- criterio.Hurwicz(tabla,favorable = T)
Hur

criterio.Hurwicz.General(tabla)

dibuja.criterio.Hurwicz(tabla, favorable = T)
```

Segun el criterio Hurwicz con alfa = 0.3, la opción óptima es fichar un centrocampista.

-   Criterio Savage:

```{r}
Savage <- criterio.Savage(tabla)
Savage
```

Segun el criterio Savage, lo mejor es fichar un delantero o un defensa.

-   Criterio de Laplace:

```{r}
Laplace <- criterio.Laplace(tabla)
Laplace
```

Segun el criterio de Laplace, lo mejor es fichar un delantero o un centrocampista.

-   Criterio Punto ideal:

```{r}
PI <-criterio.PuntoIdeal(tabla)
PI
```

Segun el criterio Punto Ideal, lo mejor es fichar un delantero.

-   Todos los criterios:

```{r}
Todos <- criterio.Todos(tabla,alfa = 0.5)
Todos
```

La opción que más se repite como óptima con todos los criterios es la de fichar al delantero.

Usemos nuestra nueva función:

```{r}
Hur2 <- criterio.Hurwicz.General2(tabla, alfa=100)
Hur2
```

Como vemos, con alfa entre 0 y 0,4 lo óptimo es fichar al centrocampista, mientras que con alfa entre 0,4 y 1 lo mejor será decantarnos por el delantero.