---
title: "Trabajo 1 TD"
author: "Álvaro Fernández-Blanco Centeno"
date: "4/11/2021"
output:
  html_document: default
  pdf_document: default
---

```{r setup, include=FALSE}
knitr::opts_chunk$set(echo = TRUE)
```

# Enunciado:

Una empresa textil sabe que se le pueden presentar 3 estados o situaciones posibles para el año que viene:

E1. La empresa tiene ventas bajas E2. La empresa tiene ventas medias E3. La empresa tiene ventas bajas

Sin embargo, antes tiene que tomar una de las siguientes 3 decisiones

A1. Realizar una inversión elevada A2. Realizar una inversión media A3. Realizar una inversión baja

Los resultados de cada decisión (beneficios) en miles de euros varían, dependiendo del estado que finalmente se presente y se puede reflejar con la siguiente matriz:

¿Cuál es la mejor opción para maximizar los beneficios de la empresa?

```{r}
library(knitr)
source("TDecisionCodigo/teoriadecision_funciones_incertidumbre.R")
```

```{r}
vec=c(180,250,300,200,280,290,220,240,250)
tabla=matrix(vec,ncol = 3,nrow = 3, byrow = TRUE)
as.data.frame(tabla)
colnames(tabla)=c("Ventas bajas","Ventas medias","Ventas altas")
rownames(tabla)=c("Inversión baja","Inversión media","Inversión alta")
tabla
```

# Solución:

Pasamos a resolver el problema con cada uno de los métodos vistos:

**Criterio de Wald o pesimista:**

```{r}
mat=crea.tablaX(vec,numalternativas = 3,numestados = 3)
criterio.Wald(mat)
```

Con este método, la alternativa que óptima es la tercera.

**Criterio Optimista:**

```{r}
criterio.Optimista(mat)
```

Con este método, la alternativa que óptima es la primera.

**Criterio Hurwicz:**

```{r}
criterio.Hurwicz(mat)
```

Con este método, la alternativa que óptima es la tercera.

**Criterio Savage:**

```{r}
criterio.Savage(mat)
```

Con este método, la alternativa que óptima es la segunda.

**Criterio Laplace:**

```{r}
criterio.Laplace(mat)
```

Con este método, la alternativa que óptima es la segunda.

**Criterio Punto Ideal:**

```{r}
criterio.PuntoIdeal(mat)
```

Con este método, la alternativa que óptima es la segunda.

Aplicamos ahora todos los criterios a la vez:

```{r}
criterio.Todos(mat)
```

Creamos la función pedida:

```{r}
criterio.Hurwicz.General2 = function(tablaX,alfa=0.3,favorable=TRUE) {
  # si alfa es un escalar entre 0 y 1 lo obtiene para ese único valor
  # si alfa es igual a un número mayor que 1, lo usa para obtener cálculos para dividir el rango 0-1
  X = tablaX;
  if (favorable) {
    Altmin = apply(X,MARGIN=1,min);
    Altmax= apply(X,MARGIN=1,max);
    if (alfa<=1) {
      valfa = seq(from=0,to=1,by=(alfa));
    } else {
      valfa = seq(from=0,to=1,by=(1/alfa)); ## alfa: 100, 200,
    }
    vHurwicz = rep(0,length(valfa))
    Alt_vHurwicz = rep(0,length(valfa))
    ##
    alfab = valfa[1];
    vAltH = alfab * Altmax + (1-alfab) * Altmin;
    vHurwicz[1] = max(vAltH);
    Alt_vHurwicz[1] = which.max(vAltH);
    Alt_vHurwicz_g = which.max.general(vAltH);
    
    alfasCambio=c(alfab);
    alternativas=c(which.max(vAltH));
    
    for (i in 2:length(valfa)) {
      alfab = valfa[i];
      vAltH = alfab * Altmax + (1-alfab) * Altmin;
      vHurwicz[i] = max(vAltH);
      Alt_vHurwicz[i] = which.max(vAltH);
      Alt_vHurwicz_g = which.max.general(vAltH);
      
      if (Alt_vHurwicz[i]!=Alt_vHurwicz[i-1]) {
        alfasCambio=c(alfasCambio,alfab);
        alternativas=c(alternativas, which.max(vAltH));
      }
    }
    metodo = 'favorable';
  } else {
    Altmin = apply(X,MARGIN=1,min);
    Altmax= apply(X,MARGIN=1,max);
    if (alfa<=1) {
      valfa = seq(from=0,to=1,by=(alfa));
    } else {
      valfa = seq(from=0,to=1,by=(1/alfa)); ## alfa: 100, 200,
    }
    vHurwicz = rep(0,length(valfa))
    Alt_vHurwicz = rep(0,length(valfa))
    
    alfab = valfa[1];
    vAltH = (1-alfab) * Altmax + alfab * Altmin;
    vHurwicz[1] = min(vAltH);
    Alt_vHurwicz[1] = which.min(vAltH);
    Alt_vHurwicz_g = which.min.general(vAltH);
    
    alfasCambio=c(alfab);
    alternativas=c(which.min(vAltH));
    
    for (i in 2:length(valfa)) {
      alfab = valfa[i];
      vAltH = (1-alfab) * Altmax + alfab * Altmin;
      vHurwicz[i] = min(vAltH);
      Alt_vHurwicz[i] = which.min(vAltH);
      Alt_vHurwicz_g = which.min.general(vAltH);
      if (Alt_vHurwicz[i]!=Alt_vHurwicz[i-1]) {
        alfasCambio=c(alfasCambio,alfab);
        alternativas=c(alternativas, which.min(vAltH));
      }
      
    }
    metodo = 'desfavorable';
  }
  resultados = list();
  resultados$criterio = 'Hurwicz';
  resultados$alfa = alfa;
  resultados$metodo = metodo;
  resultados$tablaX = tablaX;
  resultados$ValorAlternativas = vAltH;
  resultados$ValorOptimo = vHurwicz;
  
  resultados$alternativasPorIntervalos = alternativas;
  resultados$alfas = alfasCambio;
  
  if (length(valfa)==1) {
    resultados$AlternativaOptima = Alt_vHurwicz_g;
  } else {
    resultados$AlternativaOptima = Alt_vHurwicz;
  }
  
  return(resultados);
}
```

La aplicamos al caso particular del enunciado:

```{r}
criterio.Hurwicz.General2(mat)
```
